【裁判字號】    98,簡上,654
【裁判日期】    981223
【裁判案由】    妨害自由
【裁判全文】
臺灣高雄地方法院刑事判決             98年度簡上字第654號
上  訴  人
即  被  告  丙○○
選任辯護人  許龍生律師
上列上訴人因妨害自由案件，不服本院高雄簡易庭民國98年6 月
2 日98年度審簡字第6692號所為第一審判決（聲請簡易判決處刑
案號：臺灣高雄地方法院檢察署97年度偵字第25593 號），提起
上訴，本院管轄之第二審合議庭判決如下：
    主      文
上訴駁回。
    事實及理由
一、本案之犯罪事實、證據及理由，爰引用第一審判決書（含聲
    請簡易判決處刑書）所載（如附件）。本判決理由所援用之
    證據資料（含供述證據及非供述證據），被告、公訴人於本
    院審理時並不爭執其證據能力（參本院2 卷第22頁），依刑
    事訴訟法第159 條之5 第2 項、第1 項之規定，認均有證據
    能力。又本院認第一審簡易判決之事實認定並無不當，量刑
    亦屬妥適，應予維持。
二、上訴人即被告（下稱被告）上訴意旨雖以：案發時伊沒有進
    去被害人房間，也沒有穿內褲趴在被害人房間的床尾；被害
    人可能是看到大樓監視錄影帶有被告進入電梯，就對伊作不
    實指控，告訴人之指訴不實在云云。惟查：
  (一)證人即告訴人丁○○於本院審理中具結證述：伊在（97年7
    月）4 日晚上7 、8 時就回家了，伊住的大樓1 層樓只有2
    戶，伊家有2 道門，因伊回家時聽到電話在響，伊打開第一
    道門後沒有拉緊，所以沒有鎖，第2 個門有關，因為很累，
    伊粗心，就沒有上鎖進去，後來凌晨12時才睡著，其間沒有
    再出去，伊睡前沒有喝酒；伊睡覺習慣臥室的門開著沒有鎖
    ，但有小夜燈，插在插頭上，約一個手頭大，在伊睡的床頭
    後面左手邊，當時客廳有風扇的吊燈，有20伏特的燈有開著
    ；伊當時很害怕，那個人沒有穿衣服，只有穿三角型內褲，
    他當時趴在床角；他的髮型、皮膚很黝黑、有點駝背，伊看
    到他手上有拿手機，好像在拍照，好像沒有電，被告手機有
    發出「嗶、嗶」兩聲；他看到伊驚醒時，伊有問他做什麼，
    那個人的臉就朝地板方向，然後爬出房門外，伊有看到他的
    臉側邊；伊就打電話給伊二姊，後來2 個警察、被告父母親
    、伊二姊有過來家裡，警察有問是否知道爬到伊家裡的人是
    誰，伊說就是她們的兒子（即被告）；案發後，有調取大樓
    該電梯監視器的畫面，看到被告約凌晨1 點50分進入A2 棟
    電梯，出電梯時眼睛是看著伊家的門；伊與被告他們家人是
    好鄰居，且把被告母親當做姊姊看待等語明確（參本院2 審
    卷第45反至47正、49正、50正反頁）。且證人即告訴人二姊
    戊○○於本院審理時亦具結證稱：伊接到告訴人電話後，有
    打電話請告訴人鄰居即被告母親過去看一下；隔天她們打電
    話給伊，被告母親打4 、5 通，他父親打1 通；可能他們看
    過監視錄影帶後發現被告可能做錯，他們有說不好意思，希
    望伊與告訴人出來聊一聊；伊事後看過告訴人居住那棟電梯
    監視錄影帶，發現次（5 ）日凌晨1 時至2 時30分許，只有
    被告使用該部電梯，且被告在電梯他眼睛有往左邊喵一下，
    就走出電梯，告訴人家就在電梯左邊；伊調閱錄影帶畫面與
    告訴人打電話給伊時間很吻合等語明確（參本院2 審卷第51
    反至54正反頁）；上開2 者證述，參核相符。且案發時告訴
    人臥室內既有1 小夜燈開著，且緊鄰之客廳內開著20伏特之
    風扇燈，當時室內光線並非黑暗而全然不可辨識，告訴人復
    與被告及其父母親均屬多年認識鄰居，被告身材、皮膚黝黑
    等特徵明顯，參核以觀，則上開2 人證述，堪予採信。
  (二)再經本院審理時當庭勘驗被告及告訴人所住A2棟電梯監視錄
    影光碟結果：(1)97年7 月5 日凌晨1 時51分12秒開始，51分
    26秒被告進入大樓電梯；51分46秒電梯開門，被告站在門口
    ；(2)51分48秒被告往左邊移，未見被告，但見被告住所之大
    門把手及鑰匙孔（當時大門未開啟）；51分49秒電梯關門（
    螢幕上也未見被告）；51分50秒電梯門整個關上，無法再看
    到樓梯間等情，有本院勘驗筆錄在卷可稽（參本院2 審卷第
    98、99頁）。由此顯見被告出電梯後並未伸手按自己家門手
    把及以鑰匙插入孔內開門，反而往左邊（告訴人住家）移動
    等情明確，且證人丁○○、戊○○上開證述，與上開勘驗內
    容印證相符。被告雖於本院審理時再辯稱：出電梯於（51分
    ）48秒時，伊要回頭關燈，所以才消失在螢幕上面云云。然
    一般大樓樓梯間之電燈，為求夜間公共安全，通常保持照明
    ，日間才由保全、警衛人員或住戶巡視後關燈，且住戶深夜
    回家出電梯後，通常即往自家前開門進屋，然本件被告出電
    梯即向左邊（告訴人住處）靠，明顯與常情有違。是被告所
    辯，即與卷內客觀證據不符，而無可採。
  (三)又本院審理時，被告雖聲請證人即其母甲○○具結證稱：案
    發後次日伊和伊先生有打電話給告訴人二姊，伊是關心她們
    ，是否要帶丁○○去收驚，只有關心而已，後來晚上還有打
    電話要約看監視器錄影帶；伊在告訴人家裡有聽到她二姊跟
    警察說她妹婿要回來，請警察保護丁○○；案發當晚被告回
    來時，伊還沒有睡，伊有問他為何這麼晚才回來云云（參本
    院2 審卷第55正反、56正頁）。然證人丁○○於本院審理時
    證稱：（事發之前，你精神狀況是否有不問定之狀況？）伊
    是一個好好的人，也有事業在經營，本案發生後晚上才無法
    睡覺等語（參本院2 審卷第47正頁）；且證人戊○○於本院
    審理時證稱：他們打來電話，是叫伊要找妹妹即告訴人出來
    ，要安撫她的情緒，有要向她道歉的意思；伊從沒向警察說
    過伊妹婿過2 天要回來，請警察保護告訴人不要受她先生家
    暴的話等語明確（參本院2 審卷第52反、53正頁）；是被告
    及辯護人所辯告訴人案發前精神狀況有問題云云，尚無具體
    證據證明，且證人甲○○於案發次日打電話給證人戊○○之
    用意，含有要向告訴人道歉之意，亦屬有據。復以案發時證
    人甲○○並不在告訴人臥室現場目睹經過，而被告迄未舉出
    凌晨1 時51分許出電梯後立即開門進屋之具體證據供參，則
    證人甲○○證述案發後被告回家後有與之對話，縱然屬實，
    亦與被告回家開門前先非法侵入告訴人屋內之事實並不衝突
    。另被告雖聲請證人即警員王宏仁證稱：伊到場後，被害人
    好像沒有講是何人侵入她家，看錄影帶之前，被害人沒有跟
    伊說過侵入的人就是被告云云（參本院2 審卷第59正頁）。
    然證人王宏仁亦同時證稱：對於戊○○、被告父母親是否有
    到管理看錄影帶，不記得，戊○○在告訴人家裡有無與被告
    父母親談論何事都不記得，也不記得當天所看到之畫面被告
    是幾點出現在監視器畫面，不記得被告凌晨1 至2 點是否出
    現在裡面，沒有看清楚等語（參本院2 審卷第59正反頁）。
    是證人王宏仁容因警所業務繁忙，對於1 年多前本件案發時
    之印象已有模糊所致，則上開2 人之證述，均無從為被告有
    利之認定。是被告上開所辯，均無可採。
  (四)此外，被告及辯護人於審理中聲請對被告測謊，經本院囑託
    法務部調查局執行測謊結果：就「(一)案發時期未穿內褲進被
    害人房間；(二)其未拿手機進入被害人房間」等項，被告經測
    試呈情緒波動之反應，研判有說謊等情明確，有該局測謊報
    告書附被告測謊同意書、測謊問卷程序說明、測謊人員結業
    證書各1 份在卷足憑（參本院2 審卷第81至87頁）。是被告
    就此部分所辯不實，亦堪佐證。
三、綜上所述，原審因以被告上開犯行，罪證明確，所犯刑法第
    306 條之侵入他人住宅罪，且其前無犯罪前科，素行尚稱良
    好，量處拘役40日，並宣告如易科罰金以新台幣1 千元折算
    1 日。核其認事用法，並無違誤，量刑亦屬允當。被告上訴
    意旨，指摘原判決違誤，求為撤銷原判決，改諭知無罪判決
    ，為無理由，應予駁回。
據上論結，應依刑事訴訟法第455 條之1 第1 項、第3 項、第45
4 條第2 項、第373 條、第368 條，判決如主文。
本案經檢察官乙○○到庭執行職務。
中    華    民    國    98    年    12    月    23    日
                刑事第二庭  審判長  法  官  吳進寶
                                    法  官  羅立德
                                    法  官  李昆南
以上正本證明與原本無異。
不得上訴。
中    華    民    國    98    年    12    月    23    日
                                    書記官  黃美玲
附件：本院第一審判決（含聲請簡易判決處刑書）影本1份


司法院資訊處製作；財團法人民間司法改革基金會備份。
